

Profile

Développeur Fullstack JavaScript avec une solide expérience dans la création d'applications web modernes, je suis actuellement étudiant à l'École Nationale d'Informatique. Toujours en quête d'amélioration, je combine mes compétences techniques avec une forte capacité d'adaptation pour relever des défis complexes en développement.

Distinctions

Autodidacte depuis la classe secondaire. Passionné par la nouvelle technologie de l'information (NTIC). Apte à s'adapter avec des nouvelles technos en une durée très courte. Capable de se plonger dans un projet déjà en cours.

Contact

Téléphone : +261 34 25 270 04

EMAIL: <u>eliespirale1@gmail.com</u>

PORTFOLIO: https://elierms.vercel.app

Adresse:

Fianarantsoa Madagascar

Elie Ramiarison

DEVELOPPEUR FULLSTACK JS +2XP

Education

Ecole Nationale d'informatique (ENI Fianarantsoa)

Licence en Informatique (Informatique generale)

Compétences

- HTML / CSS
- Taillwind CSS
- JavaScript
- TypeScript
- React JS
- Next JS
- Node JS + Node TS
- Express JS
- MongoDB
- MySql

Expériences professionnelles

Freelance | 2023 - aujourd'hui

FullStack Developer:

- Conception de base de données
- Développement d'application web
- Conception graphique de l'interface utilisateur

Light Media | 2022 - aujourd'hui

FullStack Developer (consultant):

- Développement d'un réseau social spécial busines
- Conception de REST API
- Conception de base de données
- Création du back-office

Port de Toamasina | Mai 2022 - Novembre 2022 Stage de 6 mois Front-end Developer :

- Collaboration avec l'équipe Backend pour l'intégration des API REST et assurer une expérience utilisateur fluide.
- Participation à la conception de la base de données, en collaborant avec les développeurs Backend pour garantir une structure efficace et adaptée aux besoins de l'application.

Langues

Malagasy: langue maternelle

• Français : niveau courant

Anglais : niveau intermédiaire

